臺灣桃園地方法院刑事判決
111年度易字第323號
公  訴  人  臺灣桃園地方檢察署檢察官 
被      告  李俊彬



上列被告因竊盜案件，經檢察官提起公訴（110年度偵字第12969
號、第22149號），本院判決如下：
    主  文
李俊彬犯毀越安全設備竊盜罪，累犯，處有期徒刑捌月。未扣案
之犯罪所得新臺幣壹萬貳佰陸拾捌元沒收之，於全部或一部不能
沒收或不宜執行沒收時，追徵其價額。
其餘被訴部分無罪。
　　事  實
李俊彬意圖為自己不法之所有，基於竊盜之犯意，於民國109年4
月15日4時1分許，在址設桃園市○○區○○路0000號「親愛的小籠湯
包店」，以不詳方式破壞店內通風設備後攀爬入內，徒手竊取陳
珠桃置放於收銀機內之現金新臺幣1萬268元，得手後駕駛車牌號
碼000-0000號自小客車離去。
　　理  由
壹、有罪部分：
一、證據能力：
    本案認定事實所引用之卷證資料，屬於傳聞之供述部分，被
    告李俊彬於本院準備期日均同意引用為證據（見本院易字卷
    【下稱本院卷】第66頁），本院審酌上開證據資料製作時之
    情況，並無違法不當或證明力明顯過低之情形，亦認為以之
    做為證據應屬適當，認依刑事訴訟法第159條之5第1項規定
    均例外有證據能力。至本案認定事實所引用之非供述證據，
    並無證據證明係公務員違背法定程序所取得，依刑事訴訟法
    第158條之4反面解釋，亦均得為證據。
二、訊據被告固不否認於109年間，曾開過李筱筠向他人借來的
    車牌號碼000-0000號自小客車，惟矢口否認前揭事實欄所示
    之犯行，辯稱：進去該店內偷取收銀機內錢財的人不是我云
    云。惟查：
  ㈠關於事實欄所示「親愛的小籠湯包店」通風口遭破壞、店內
    收銀機內現金失竊之經過，業據證人即被害人陳珠桃於警詢
    證述明確（見偵四卷第46頁，偵查卷對照表詳如附表），且
    有路口及店內監視器錄影暨翻拍照片、該店通風口遭毀損之
    現場照片等件在卷可稽（見偵四卷第49至69頁），此部分事
    實，首堪認定。
  ㈡關於出沒於該店附近之車牌號碼000-0000號自小客車，且該
    車為被告當時之女友李筱筠向他人所借，李筱筠確實於109
    年4月15日將該車交與被告使用等事實，業據證人即車主陳
    文灝、證人李筱筠及被告所是認（見偵四卷第32頁、第38頁
    、本院審易卷第112頁、本院卷第64至65頁），證人李筱筠
    並於警詢時指認「親愛的小籠湯包店」附近民間監視錄影系
    統所示，一名身穿白色衣服、深色長褲、面戴口罩之人為被
    告（見偵四卷第32頁、第49至51頁），嗣於本院審理時亦直
    指「親愛的小籠湯包店」內監視器錄影翻拍照片所示於店內
    行走、打開收銀機、拿取收銀機內物品之人為被告（見偵四
    卷第51至55頁、本院卷第143頁），無絲毫游移或不確定，
    佐以被告及證人李筱筠均自承渠等當時為男女朋友（見偵三
    卷第53至54頁、偵四卷第11頁、本院卷第65頁、第143頁、
    第145頁），可徵證人李筱筠對於被告之長相、特徵、身型
    及體態等節，應甚為熟稔，此由證人李筱筠對於監視器畫面
    之人何者為被告、何者無從判別是否為被告等節迅速回答以
    觀（見偵四卷第32頁、本院卷第143頁），可見一斑，從而
    ，被告確為事實欄所示行竊之行為人，堪可認定。
  ㈢從而，本案事證明確，被告上開所辯不足為採，其犯行洵堪
    認定，應予依法論科。
三、論罪科刑：
　㈠罪名：
　　按刑法第321條第1項第2款之「門扇」係專指門戶而言，而
    所謂「其他安全設備」，則指門扇、牆垣以外，依通常觀念
    足認防盜之一切設備而言，諸如門鎖、窗戶、冷氣機孔、房
    間門、通往陽臺之門、房間隔間木板均屬之（最高法院45年
    台上字第1443號、55年台上字第547號判例意旨參照）。又
    所謂毀越，指毀損、超越及踰越門扇牆垣而言，而「毀」係
    指毀損，所稱「越」係指踰越或超越，而使該門扇、牆垣或
    其他安全設備喪失防閑作用者言。準此，本案被告以不詳方
    式破壞上開店內通風設備後攀爬入內行竊，自該當毀越安全
    設備竊盜之構成要件，是核被告所為，係犯刑法第321條第1
    項第2款之毀越安全設備竊盜罪。
　㈡加重其刑：
　　基於我國刑事訴訟法採改良式當事人進行主義之精神，關於
    被告是否適用累犯規定加重其刑，檢察官應分別就被告構成
    累犯之事實及加重量刑之理由，盡其主張及具體指出證明方
    法之責（最高法院110年度台上大字第5660號裁定意旨參照
    ）。檢察官於本院審理時，業以臺灣高等法院被告前案紀錄
    表指出被告構成累犯之前案紀錄，並說明應加重其刑之理由
    ，本院審酌被告前因竊盜、毒品等案件，經法院裁定應執行
    有期徒刑1年9月確定，於107年1月18日假釋縮刑期滿而執行
    有期徒刑完畢後，5年以內故意再犯本案有期徒刑以上之罪
    ，為累犯，而該執行紀錄同係竊盜案件，被告雖經刑罰之執
    行，仍未從中記取教訓，竟於假釋縮刑期滿後2年再犯本案
    之罪，可見其守法觀念淡薄，且自制力及對刑罰反應力薄弱
    ，倘仍以最低法定本刑為量刑之下限，無法反應本案再為竊
    盜犯罪之惡性，而與罪刑相當原則有違，是參諸司法院釋字
    第775號解釋意旨，依刑法第47條第1項規定加重其刑。
　㈢量刑：
　　茲以行為人之責任為基礎，本院審酌被告正值壯年，不思以
    己力獲取財物，任意竊取他人物品，欠缺尊重他人財產權之
    觀念，危害社會秩序，且其前已因多起竊盜案件，經法院判
    處罪刑確定並執行完畢，猶不知悔改，再度為本案犯行，所
    為實值非難；被告犯罪後一再否認犯行，毫無面對自身錯誤
    之悔悟，犯罪後態度非佳；復衡酌其行為時之年紀、素行、
    自陳之學歷、職業、家庭經濟等生活狀況，暨其犯罪動機、
    目的、手段、情節、被害人所受損害等一切情狀，爰量處如
    主文所示之刑，以資懲儆。
四、沒收：
　　本案被告所竊得之現金新臺幣1萬268元，為本案之犯罪所得
    ，且迄未以原物返還或以金錢賠償被害人，爰依刑法第38條
    之1第1項前段、第3項，宣告沒收之，如全部或一部不能沒
    收或不宜執行沒收時，追徵其價額。
貳、無罪部分：
一、公訴意旨略以：被告李俊彬於109年5月28日4時41分許，在
    址設臺中市○區○○街000號2樓(SASA HAIR SALON)，以毀損該
    店之玻璃門方式進入店内，以徒手方式，撬開櫃台抽屜，並
    打開櫃檯旁放有財物之金雞盒子，取走被害人黃韻嬑所持有
    現金約新臺幣1100元，得手後駕駛車牌號碼0000-00號自用
    小客車離去。因認被告涉犯刑法第321條第1項第2款之毀越
    門窗、牆垣或其他安全設備之加重竊盜罪嫌。
二、按犯罪事實應依證據認定之，無證據不得認定犯罪事實；不
    能證明被告犯罪者，應諭知無罪之判決，刑事訴訟法第154
    條第2項、第301條第1項前段分別定有明文。所謂證據，係
    指直接或間接足以證明犯罪行為之一切證人、證物而言；且
    事實之認定，應憑證據，如未能發現相當證據，或證據不足
    以證明，自不能以推測或擬制之方法，以為裁判基礎。倘檢
    察官對於起訴之犯罪事實所提出之證據，不足為被告有罪之
    積極證明，或其指出之證明方法，無從說服法院以形成被告
    有罪之心證，基於無罪推定之原則，自應為被告無罪判決之
    諭知，最高法院40年台上字第86號、92年台上字第128號判
    例意旨可參。
三、公訴意旨認被告涉犯前揭加重竊盜之犯行，無非係以被告之
    供述、證人即被害人黃韻嬑之指訴、證人李筱筠、童建霆之
    證述、監視器畫面截圖、臺中地方檢察署檢察事務官陳子翔
    所製作之被告面容比對勘驗報告、桃園地方檢察署檢察官於
    偵查中當庭比對被告之面容及車牌號碼0000-00號自用小客
    車之車行紀錄匯出文字資料等件為其論據。
四、訊據被告固坦承曾依李筱筠之指示，將車牌號碼0000-00號
    自小客車駛至當鋪之事實，惟堅詞否認於109年5月28日駕駛
    該車輛行竊之犯行，辯稱：我有使用那台車，但我沒有去偷
    東西等語。經查：
　㈠被害人黃韻嬑為址設臺中市○區○○街000號2樓SASA HAIR SALO
    N之店長，該店於109年5月28日4時41分許，遭人以毀損玻璃
    門之方式進入店內，再以徒手方式，撬開櫃台抽屜，並打開
    櫃檯旁放有財物之金雞盒子，取走其持有之現金約1100元等
    事實，業據證人即被害人黃韻嬑指述明確（見偵一卷第61至
    62頁），且有店內監視器錄影暨畫面翻拍照片、現場照片在
    卷可稽（見偵一卷第90至91頁、偵二卷第16至23頁），此部
    分事實，首堪認定。
　㈡公訴意旨所指行竊之人駕駛之車輛為車牌號碼0000-00號自小
    客車，而依證人李筱筠於警詢時所陳：該車車主是我爸爸黃
    添福，我到109年5月28日前使用約2個星期左右，當時很常
    借朋友使用，我忘記是哪個朋友在109年5月28日2、3天前有
    跟我借，我當時住在桃園的城市商旅旅館內，109年05月28
    日白天有位朋友通知我說該車已經停在城市商旅地下室停車
    場，鑰匙放在車上門沒鎖，109年5月28日我將車子遷回當鋪
    後就沒看過該車等語（見偵一卷第65至66頁），證人即當鋪
    員工童建霆於警詢時亦證稱：車牌號碼0000-00號自小客車
    是我們的客戶李筱筠的父親黃添福所有，109年04月24日李
    筱筠及黃添福到我們當舖，拿黃添福持有的房屋及土地權狀
    來抵押借錢，稱要購買該車，當時我有向李筱筠表示該車必
    須當抵押物，由於黃添福持有的房屋土地權狀遺失，需重新
    辦理，辦理補發時間需1個月，但1個月後我去查該房屋土地
    權狀已過戶給其他人，所以我於109年5月28日請李筱筠將該
    車遷回來當舖，但她來時並未將車子開來，她表示車子在朋
    友那邊，立刻打電話請朋友開來我們當舖，當日晚上，李筱
    筠的一名男性友人即將該車開回來等語，並當場指認李筱筠
    該男性友人為被告（見偵一卷第69至71頁），與被告於偵查
    及本院供稱：我開該車時，李筱筠也在旁邊，我們到旅館時
    ，李筱筠自己坐車去當鋪，後來又打電話要我把車開到當鋪
    ，他說如果不把車開回去，當鋪的人不讓她走等語相互勾稽
    （見偵三卷第54至56頁、本院審易卷第111頁、本院卷第144
    至145頁），可證李筱筠於警詢時所證其於109年5月28日前2
    、3天，向其借車使用之人，應係被告無訛。
　㈢公訴意旨固以案發前後，上開車輛曾出現於遭竊店面附近，
    即認駕駛該車之被告即為行竊之人，然綜觀卷內並無事證確
    實攝得被告進出該店面之畫面，且被告當時之女友李筱筠於
    警詢及本院審理時，對於現場監視器錄影畫面截圖，亦表示
    不認識畫面中之人、不清楚畫面中之人是否為被告（見偵一
    卷第66頁、第90頁、本院卷第143頁），自無從單憑被告曾
    於109年5月28日晚間將上開車輛遷回當鋪前曾使用開車，或
    該車曾於案發前後出現於遭竊店面附近，遽謂被告為該行竊
    之人。
五、綜上所述，公訴人指稱被告涉有加重竊盜乙節，所舉各項證
    據方法，均尚未達於通常一般之人可得確信而無合理之懷疑
    存在之程度，無法使本院形成被告有罪之確信心證，揆諸前
    揭說明，自應為被告無罪之諭知，以昭審慎。
據上論斷，應依刑事訴訟法第299條第1項前段、第301條第1項前
段，判決如主文。
本案經檢察官詹東祐提起公訴，檢察官王珽顥到庭執行職務。
中    華    民    國    111   年     9    月    28    日
                  刑事第十一庭  審判長法  官  潘政宏
                                      法  官  林育駿
                                      法  官  蔡旻穎　
以上正本證明與原本無異。
如不服本判決應於收受判決後20日內向本院提出上訴書狀，並應
敘述具體理由。其未敘述上訴理由者，應於上訴期間屆滿後20日
內向本院補提理由書(均須按他造當事人之人數附繕本)「切勿逕
送上級法院」。 
　　　　　　　　　　　　　　　        書記官　黃瓊儀
中　　華　　民　　國　　111 　年　　9 　　月　　29　　日

附錄本案論罪科刑法條全文：
中華民國刑法第321條
犯前條第1項、第2項之罪而有下列情形之一者，處6月以上5年以
下有期徒刑，得併科50萬元以下罰金：
一、侵入住宅或有人居住之建築物、船艦或隱匿其內而犯之。
二、毀越門窗、牆垣或其他安全設備而犯之。
三、攜帶兇器而犯之。
四、結夥三人以上而犯之。
五、乘火災、水災或其他災害之際而犯之。
六、在車站、港埠、航空站或其他供水、陸、空公眾運輸之舟、
    車、航空機內而犯之。
前項之未遂犯罰之。

附表：
原偵查卷案號 簡稱 臺灣臺中地方檢察署109年度偵字第33184號卷 偵一卷 臺灣臺中地方檢察署109年度核交字第3896號卷 偵二卷 臺灣桃園地方檢察署110年度偵字第12969號卷 偵三卷 臺灣桃園地方檢察署110年度偵字第22149號 偵四卷